【裁判字號】    92,交易,152
【裁判日期】    920829
【裁判案由】    過失傷害
【裁判全文】
臺灣桃園地方法院刑事判決                        九十二年度交易字第一五二號
    公  訴  人  臺灣桃園地方法院檢察署檢察官
    被      告  甲○○
右列被告因過失傷害案件，經檢察官提起公訴（九十二年度調偵字第三十九號）本院
判決如左：
    主  文
甲○○因過失傷害人，處拘役參拾日，如易科罰金以參佰元折算壹日。
    事  實
一、甲○○於民國（下同）九十一年七月二十七日中午，駕駛車號Ｋ４〡４２１８號
    自用小客車，沿桃園縣龍潭鄉○○路往平鎮方向行駛，於同日中午十二時十分許
    ，途經中豐路與工五路交岔口欲左轉進入工五路時，本應注意汽車行駛至交岔路
    口，轉彎車應讓直行車先行，且當時天候晴，並無不能注意之情事，竟疏未注意
    讓直行車先行，適有乙○○騎乘車號ＩｖＩ〡３９９號機車，沿中豐路由平鎮往
    龍潭方向行駛直行至上開路口，致其汽車之右前保險桿撞及蔡女之機車左後車身
    ，致蔡女人車倒地，受有右手及下肢兩側多處擦傷。
二、案經乙○○訴由台灣桃園地方法院檢察署檢察官偵查起訴。
    理  由
一、前揭事實，訊據被告甲○○固坦承於右述時地與被害人機車發生車禍致被害人受
    傷，有診斷書可稽，惟否認有過失，辯稱：伊轉彎前有停車，對方也有停車，以
    為對方要讓其先行，遂啟動車輛，卻發生碰撞云云。惟查，被告行近交岔路口轉
    彎，並未暫停讓直行之被害人機車先行，業經被害人乙○○於警訊時陳述甚明，
    且依卷附兩車車損照片顯示，被告車於右前保險桿損壞，被害人機車左後車身損
    壞，參酌卷附警繪現場圖圖示在中豐路與工五路交岔路之被害人車道近中線處地
    面有刮地痕，足認該處為撞擊地點，從而堪認被告係甫將車頭左轉，其右前保險
    桿即撞擊被害人機車之左後車身，換言之被告實未讓直行之被害人機車先行，事
    證至明，所辯核為卸責之詞，不足採信。次按汽車行駛至交岔路口，轉彎車應讓
    直行車先行，道路交通安全規則第一百零二條第一項第六款定有明文，被告行車
    通衢，自應遵守上開規定，其竟未遵守，且依當時情況，復無不能注意之情事，
    因而肇事致被害人受傷，其有過失至明且其過失行為與被害人之受傷間，有相當
    因果關係，其犯罪事證已臻明確，犯行應堪認定。
二、核被告所為，係犯刑法第二百八十四條第一項過失傷害罪。爰審酌被告過失程度
    、犯罪後並賠償部分損害，態度尚稱良好等一切情狀，量處被告如主文所示之刑
    ，並諭知易科罰金之折算標準，以示懲儆。
據上論斷，應依刑事訴訟法第二百九十九條第一項前段、刑法第二百八十四條第一項
、第四十一條第一項、罰金罰鍰提高標準條例第一條前段、第二條第一項，判決如主
文。
本案經檢察官林良蓉到庭執行職務。
中      華      民      國    九十二    年    八     月      二十九     日
   台灣桃園地方法院交通法庭
                                       法  官   潘 政 宏
右正本證明與原本無異。
如不服本判決，應於判決送達後十日內向本院提出上訴狀( 應附繕本 )，上訴於
臺灣高等法院。
                                       書記官   王 月 香
中        華        民        國   九十二   年     九     月     一     日
錄論罪科刑法條
中華民國刑法第二百八十四條第一項
因過失傷害人者，處六月以下有期徒刑、拘役或五百元以下罰金，致重傷者，處一年
以下有期徒刑、拘役或五百元以下罰金。


司法院資訊處製作；財團法人民間司法改革基金會備份。
